臺灣臺南地方法院刑事判決
111年度金訴字第617號
公  訴  人  臺灣臺南地方檢察署檢察官
被      告  張景賢



上列被告因詐欺等案件，經檢察官追加起訴（111年度偵緝字第4
4號），本院判決如下：
    主  文
本件公訴不受理。
    理  由
一、追加起訴意旨略以：被告張景賢可預見將金融帳戶提供他人
    匯款使用，可能供他人作為遂行詐欺取財犯罪之工具，亦可
    預見代他人提領轉匯其他金融帳戶之行為，即係擔任俗稱「
    車手」之角色收取詐欺所得贓款之手法，於民國109年7月16
    日，在臺南市○○區○○○街0號00樓之0租屋處，將其所申設之
    中華郵政歸仁郵局帳號000-00000000000000號帳戶（下稱歸
    仁郵局帳戶）及凱基商業股份有限公司雙和分行帳號000-00
    00000000000號帳戶（下稱凱基銀行帳戶）之存摺封面照片
    及提款卡密碼、網路銀行密碼等帳戶資料，以通訊軟體face
    time，傳送交付予真實姓名及年籍不詳之詐欺集團成員使用
    ，並依指示自其上開2帳戶提領被害人遭詐騙而匯入之款項
    ，再轉交予上手。嗣被告與真實姓名年籍不詳自稱「陳鴻明
    」之成年男子及其他詐欺集團成員，即共同意圖為自己或第
    三人不法之所有及，基於3人以上共同犯詐欺取財及隱匿詐
    欺犯罪所得去向之洗錢犯意聯絡，分別為下列行為：㈠所屬
    詐欺集團其他成員於附表所示時間，以附表所示之方式，詐
    騙附表所示之鄭湘微、吳美亮、蘇玫嬋、曾綉如等4人，致
    鄭湘微等4人陷於錯誤，而依指示存款或匯款至附表所示包
    含被告歸仁郵局帳戶及凱基銀行帳戶在內之人頭帳戶內。㈡
    嗣於109年7月22日13時26分許，被告依指示，與「陳鴻明」
    共同駕乘車牌號碼000-0000號自小客車，至臺南市○○區○○路
    0段000號歸仁郵局，由被告出面臨櫃自其歸仁郵局帳戶提領
    新臺幣120萬元（包含鄭湘微、吳美亮、蘇玫嬋、曾綉如遭
    詐騙之款項在內）後，隨即於歸仁郵局外之上開自小客車內
    ，將所提領之120萬元贓款交予「陳鴻明」，「陳鴻明」再
    轉交予集團上手，以此層層轉交之方式，隱匿詐欺犯罪所得
    之去向。
二、按起訴之程序違背規定者，應諭知不受理之判決，並得不經
    言詞辯論為之，刑事訴訟法第303條第1款、第307條分別定
    有明文。次按於第一審辯論終結前，得就與本案相牽連之犯
    罪或本罪之誣告罪，追加起訴，刑事訴訟法第265條第1項亦
    有明文，而該條所稱之追加起訴，係就與已經起訴之案件、
    無單一性不可分關係之相牽連犯罪（指刑事訴訟法第7條所
    列案件），在原起訴案件第一審辯論終結前，藉原訴之便而
    加提獨立之新訴，俾與原起訴案件合併審判，以收訴訟經濟
    之效。故起訴之追加，須於第一審辯論終結前始得為之，此
    為追加起訴時間上之限制，而起訴之追加既係利用舊訴之訴
    訟程序提起，自以有本案之存在為前提，其已無本案之訴可
    資附麗者，即無許其追加之餘地。違反上開之規定而追加起
    訴者，顯屬不合，其追加起訴之程序違背規定，應諭知不受
    理之判決，並無所謂追加起訴只須具備刑事訴訟法第264條
    第2項規定之法定記載程式，即可不論是否合法，均應以實
    體判決終結其訴訟關係之可言，最高法院100年度台非字第1
    07號判決意旨可資參照。
三、經查，檢察官據以追加起訴之本院111年度金訴字第338號案
    件，業經本院於111年6月1日辯論終結，並於111年7月13日
    宣判，而本件追加起訴係於111年7月21日繫屬本院，有臺灣
    臺南地方檢察署111年7月21日南檢文毅111偵緝44字第11190
    51171號函上本院收狀戳章存卷可證。是本件檢察官之追加
    起訴繫屬於本院時，本院111年度金訴字第338號案件既已判
    決，揆諸前揭法條、說明及最高法院判決意旨，本件追加起
    訴之程序即於法不合，其追加起訴之程序違背規定，爰不經
    言詞辯論，逕為不受理之判決。
據上論斷，應依刑事訴訟法第303條第1款、第307條，判決如主
文。
中　　華　　民　　國　　111 　年　　7 　　月　　29　　日
                  刑事第八庭  審判長法　官  鄭燕璘
                                    法  官  郭瓊徽
                                    法  官  陳碧玉
以上正本證明與原本無異。
如不服本判決應於收受本判決後20日內向本院提出上訴書狀，並
應敘述具體理由。其未敘述上訴理由者，應於上訴期間屆滿後20
日內向本院補提理由書狀（均須按他造當事人之人數附繕本）「
切勿逕送上級法院」。 
　　　　　　　　　　　　　　　　　  書記官  鄧景丰
附表：
編號 被害人 詐騙方式及經過 存匯款時地、金額 及存入之人頭帳戶 1 鄭湘微(提告) 詐欺集團成員於109年7月16日起，利用交友軟體與鄭湘微接觸後，進而以暱稱「歲月靜好」互加通訊軟體LINE成為好友，並與暱稱「金沙客服」之人共同對鄭湘微佯稱：香港彩券中獎機率高，可先匯款4萬元下單試試云云，致鄭湘微陷於錯誤，而依指示於右列時地存款至右列人頭帳戶。 鄭湘微於109年7月22日9時37分許，在彰化縣田中鄉之田中郵局，以無摺存款之方式，存款4萬元，至帳號000-00000000000000號戶名「張景賢」之歸仁郵局帳戶。  2 吳美亮(提告) 詐欺集團成員於109年6月21日起，假冒在香港彩券公司工作之「蔣文庆」，利用交友軟體LINE與吳美亮接觸聯絡，並與暱稱「財務」之人共同對吳美亮佯稱：可投資香港彩券，蔣文庆願意當保證人協助購買彩券云云，致吳美亮陷於錯誤，而依指示於右列時地存款至右列人頭帳戶。 ①吳美亮於109年7月13日10時53分許，在臺中市○○區○○路000號1樓之中國信託銀行豐原分行，存款31萬1000元，至帳號000-000000000000號戶名「黃廣名」之中國信託銀行中壢分行帳戶。 ②吳美亮於109年7月14日12時18分許，在臺中市○○區○○路000號1樓之中國信託銀行豐原分行，存款31萬1000元，至帳號000-000000000000號戶名「游凱鈞」之中國信託銀行文心分行帳戶。 ③吳美亮於109年7月17日11時02分許，在臺中市○○區○○路000號之玉山銀行豐原分行，存款15萬5500元，至帳號000-0000000000000號戶名「徐約峻」之玉山銀行頭份分行帳戶。 ④吳美亮於109年7月21日9時22分許，在臺中市○○區○○路000號之玉山銀行豐原分行，存款9萬元，至帳號000-0000000000000號戶名「張景賢」之凱基銀行雙和分行帳戶。 ⑤吳美亮於109年7月22日9時23分許，在臺中市○○區○○街00號之玉山銀行大雅分行，存款6萬元，至帳號000-0000000000000號戶名「張景賢」之歸仁郵局帳戶。 3 蘇玫嬋 (提告) 詐欺集團成員於109年6月5日16時起，假冒在香港頭彩公司統計部經理「Andy」，利用通訊軟體臉書及LINE與蘇玫嬋聯絡，並對之佯稱：其公司樂透太久沒中奬，其可以內部操控10個名額，至少投資彩金3萬元及繳交安全帳號36萬元，將可中彩金1000萬元及香港金管局欲索紅包80萬元，方可匯出中獎彩金，其已設法籌到52萬元，尚缺28萬元云云，致蘇玫嬋陷於錯誤，而依指示於右列時地匯款至右列人頭帳戶。 ①蘇玫嬋於109年6月30日12時許，在臺中市○區○○路0段000號之合作金庫銀行美村分行，臨櫃匯款3萬元至帳號000-0000000000000號戶名「羅友辰」之合作金庫銀行帳戶。 ②蘇玫嬋於109年7月6日10時許，在臺中市○區○○路0○000號之國泰世華銀行西台中分行，臨櫃匯款18萬元至帳號000-000000000000號戶名「錢德明」之中國信託銀行桃園分行帳戶。 ③蘇玫嬋於109年7月8日10時許，在臺中市○區○○路0○000號之國泰世華銀行西台中分行，臨櫃匯款18萬元至帳號000-000000000000號戶名「蔡仲凱」之土地銀行板橋分行帳戶。 ④蘇玫嬋於109年7月22日13時許，在臺中市○區○○路000號郵局，臨櫃匯款28萬元至帳號000-00000000000000號戶名「張景賢」之歸仁郵局帳戶。 4 曾綉如 (提告) 詐欺集團成員於109年7月22日前某日起，假冒「澳門金沙博弈公司」客服，透過通訊軟體LINE與曾綉如聯絡，並對之佯稱：中了香港彩券頭奬，但須先匯保證金方可領到彩金云云，致曾綉如陷於錯誤，而依指示於右列時地匯款至右列人頭帳戶。 ①曾綉如於109年7月22日12時10分許，在華南銀行大溪分行，臨櫃匯款56萬元，至帳號000-0000000000000   3號戶名「張景賢」之歸仁郵局帳戶。 ②曾綉如於109年7月29日12時17分許，在渣打銀行八德分行，轉帳56萬元，至帳號000-00000000000000號聯邦銀行帳戶。 ③曾綉如於109年8月28日13時21分許，在渣打銀行，轉帳8萬元，至帳號000-000000000000號中國信託銀行帳戶。 ④曾綉如於109年9月2日11時55分許，在大溪郵局，臨櫃匯款12萬元，至帳號000-00000   0000000號戶名「許子文」之國泰世華銀行帳戶。 ⑤曾綉如於109年9月11日11時48分許，在大溪崎頂郵局，臨櫃匯款10萬元，至帳號000-000000000000號戶名「張家豪」之土地銀行帳戶。 ⑥曾綉如於109年9月18日16時06分許，在郵局，以ATM轉帳3萬元，至帳號000-000000000000號中國信託銀行帳戶。 ⑦曾綉如於109年9月18日16時20分許，在華南銀行，以ATM轉帳3萬元，至帳號000-000000000000號中國信託銀行帳戶。 ⑧曾綉如於109年9月18日16時55分許，在渣打銀行，以網路轉帳10萬元，至帳號000-000000000000號中國信託銀行帳戶。 ⑨曾綉如於109年9月18日16時57分許，在渣打銀行，以網路轉帳1萬元，至帳號000-000000000000號中國信託銀行帳戶。 ⑩曾綉如於109年9月25日11時49分許，在第一銀行，以網路轉帳2萬5000元，至帳號000-000000000000號中國信託銀行帳戶。 ⑪曾綉如於109年10月6日12時08分許，在華南銀行大溪分行，臨櫃匯款17萬5000元，至帳號000-00000000000000號戶名「陳豫緗」之玉山銀行帳戶。